【裁判字號】    90,易,47
【裁判日期】    901212
【裁判案由】    毒品危害防制條例
【裁判全文】
臺灣士林地方法院刑事判決                              九十年度易字第四七號
    聲  請  人  臺灣士林地方法院檢察署檢察官
    被      告  乙○○
右列被告因違反毒品危害防制條例案件，經檢察官聲請簡易判決處刑（八十八年度偵
字第九三二號、八十九年毒偵字第四三一號、第七六四號、第七六八號及第八六九號
），本院內湖簡易庭認為不宜以簡易判決處刑，經本院改依通常程序審理並判決如左
：
    主  文
乙○○連續施用第二級毒品，處有期徒刑陸月，如易科罰金，以參佰元折算壹日。
扣案之安非他命壹包（驗餘淨重零點陸壹零參公克）、安非他命殘渣袋共參袋（均無
法秤重）及含安非他命之吸食器壹個，均沒收銷燬之；填裝安非他命之工具吸管壹支
、安非他命吸食器貳組、安非他命施用工具吸管柒支，均沒收。
    事  實
一、乙○○前曾因施用毒品案件，經本院以八十七年毒聲字第四八○號及八十八年毒
    聲字第九三一號先後裁定送觀察、勒戒後，均認無繼續施用毒品之傾向，業由臺
    灣士林地方法院檢察署檢察官分別於民國八十七年九月一日、八十八年五月三十
    一日以八十七年度偵字第七七七五號、八十八年度偵字第五一五七號為不起訴處
    分。猶不知悔悟，基於概括犯意，自八十八年十月二十九日前數日不詳時起至八
    十九年二月二十四日前數日不詳時止，在臺北市○○區○○路三段三二六巷三弄
    五之一號三樓住處，連續施用第二級毒品安非他命，分別為警於八十八年十月二
    十九日（扣得內含安非他命之吸食器一個、安非他命殘渣袋一袋，均無法秤重，
    以及填裝安非他命之工具吸管一支）、八十九年一月二十二日（扣得安非他命一
    包，驗餘淨重○點六一○三公克）、八十九年二月十四日（扣得安非他命殘渣袋
    一袋，無法秤重、安非他命吸食器一組）、同月十五日（扣得安非他命施用工具
    吸管七支）、同月二十四日（安非他命殘渣袋一袋，無法秤重、安非他命吸食器
    一組），在台北市○○區○○路三段三二六巷三弄五之一號三樓、台北市○○路
    ○段二八五巷六九弄四號等處查獲，而得知上情。
二、案經臺北市政府警察局內湖分局、臺北市北區憲兵隊及臺北市政府警察局中山分
    局分別報請臺灣士林地方法院檢察署檢察官聲請簡易判決處刑。
    理  由
一、右開事實，業據被告於本院審理時坦承不諱，並有如下之證據足證：(一)、被告為
    警查獲之八十八年十月二十九日當日所採尿液，經送驗結果係呈安非他命陽性反
    應，有臺北市立療養院八十八年十一月三日煙毒尿液檢驗報告書附卷，扣案吸食
    器一個及殘渣袋一個，經送憲兵司令部刑事鑑識中心鑑定結果，均含有甲基安非
    他命成份，有該中心九十年七月十三日（九○）綱得字第○九二一九號鑑驗通知
    書一紙附卷可稽，並有填裝安非他命之工具吸管一支扣案可證。(二)、被告為警查
    獲之八十九年一月二十二日當日所採尿液，經送驗結果係呈安非他命陽性反應，
    有臺北市立療養院八十九年二月一日煙毒尿液檢驗報告書附卷，扣案之顆粒（驗
    餘淨重○點六一○三公克），經送憲兵司令部刑事鑑識中心鑑定結果，亦含有甲
    基安非他命成份，有該中心八十九年三月二十八日（八九）綱得字第○四○五六
    號鑑驗通知書一紙附卷可參。(三)、被告為警查獲之八十九年二月十四日當日所採
    尿液，經送憲兵司令部刑事鑑識中心鑑定結果，亦含有甲基安非他命反應，有該
    中心八十九年三月七日（八九）綱得字第○二六七八號鑑驗通知書一紙附卷，又
    扣案之殘渣袋一個（無法秤重），經送憲兵司令部刑事鑑識中心鑑定結果，含有
    甲基安非他命成份，有該中心九十年七月十三日（九○）綱得字第○九二一九號
    鑑驗通知書一紙附卷足憑，並有安非他命吸食器一組扣案可證。(四)、被告為警查
    獲之八十九年二月十五日當日所採尿液，經送驗結果係呈安非他命陽性反應，有
    臺北市立療養院八十九年二月二十一日煙毒尿液檢驗報告書，並有供安非他命施
    用之工具吸管七支扣案。(五)、被告為警查獲之八十九年二月二十四日當日所採尿
    液，經送驗結果均呈安非他命陽性反應，有臺北市立療養院八十九年四月二十日
    煙毒尿液檢驗報告書以及憲兵司令部刑事鑑識中心八十九年四月十一日（八九）
    綱得字第○四六一三號鑑驗通知書各一紙附卷，扣案之殘渣空袋一袋（無法秤重
    ），經送憲兵司令部刑事鑑識中心鑑定結果，含有甲基安非他命成份，有該中心
    八十九年四月二十日（八九）綱得字第○五一四五號鑑驗通知書一紙附卷可參，
    此外又有安非他命吸食器一組扣案可證。(六)、又被告前因施用毒品案件，先後經
    送觀察、勒戒後，均認無繼續施用毒品之傾向，經臺灣士林地方法院檢察署檢察
    官分別為不起訴處分確定，有臺灣高等被告全國前案紀錄表、臺灣高等法院檢察
    署刑案紀錄簡覆表在卷足憑。綜上，被告三犯施用第二級毒品罪，罪證明確，應
    予依法論科。
二、核被告所為，係犯毒品危害防制條例第十條第二項之施用第二級毒品罪。其持有
    第二級毒品安非他命之低度行為，應為施用之高度行為所吸收，不另論罪。又其
    先後多次施用毒品之行為，時間緊接，犯意概括，犯罪構成要件相同，為連續犯
    ，應依刑法第五十六條之規定論以一罪，並加重其刑。爰審酌被告之素行、犯罪
    之動機、目的、手段、施用毒品對於犯罪者及社會所生之危害程度，以及被告犯
    罪後坦承犯行等一切情狀，量處如主文所示之刑，並依修正後之刑法第四十一條
    第一項前段規定諭知易科罰金之折算標準。
三、扣案之安非他命安非他命一包（驗餘淨重○點六一○三公克）、安非他命殘渣袋
    共三袋（均無法秤重）及含安非他命之吸食器一個，分別係查獲之毒品及內含安
    非他命毒品無法分離之施用器具，均依毒品危害防制條例第十八條第一項前段之
    規定宣告沒收銷燬之。至於填裝安非他命之工具吸管一支、安非他命吸食器二組
    、安非他命施用工具吸管七支，均尚非屬「專供施用毒品之器具」，惟為被告所
    有供犯罪所用之物，業據被告供承在卷，應依刑法第三十八條第一項第二款之規
    定宣告沒收。
四、至於臺灣士林地方法院檢察署九十年五月二十一日甲○榮平九○毒偵五八○字第
    三八四○號函請併案審理，併辦意旨略以：被告乙○○自九十年三月七日為警採
    尿前四日內某時，在不詳地點，施用第二級毒品安非他命，因認被告此部份涉及
    之毒品危害防制條例第十條第二條之罪嫌，與前開違反毒品危害防制條例罪間有
    連續犯之裁判上一罪關係云云。經查，訊據被告固坦承此部份之施用犯行，然被
    告此部份之施用犯行係在九十年一月三日停止戒治出所後再犯，且所犯之時間與
    前開施用犯行時間上已隔一年餘，均難認此併辦部分之事實與前開論罪科刑事實
    部分，有何連續犯之裁判上一罪關係，應非本件聲請簡易判決效力所及，本院無
    法加以審理，應退回檢察官另行依法處理，併此敘明。
據上論斷，應依刑事訴訟法第四百五十二條、第二百九十九條第一項前段，毒品危害
防制條例第十條第二項、第十八條第一項前段，刑法第十一條、第五十六條、第四十
一條第一項前段、第三十八條第一項第二款，罰金罰鍰提高標準條例第二條，判決如
主文。
本案經檢察官蘇佩鈺到庭執行職務。
中      華      民      國      九十      年    十二      月    十二    日
                                  臺灣士林地方法院刑事第一庭
                                      法  官 林政佑
右正本證明與原本無異。
如不服本判決，應於判決送達後十日內，向本院提出上訴狀。
                                      書記官 蘇彥宇
中      華      民      國      九十      年    十二      月    十三    日
附錄本案論罪科刑法條全文：
毒品危害防制條例第十條第二項
  施用第二級毒品者，處三年以下有期徒刑。


司法院資訊處製作；財團法人民間司法改革基金會備份。
